tr: Koltuk Yapısı: Şebeke; Düz; Hasır; Diğer
ru: Конструкция сиденья: В сетку; Твердая; Плетенка; Другая
it: Struttura della seduta: Griglia; Solido; Vimini; Altro
ko: 시트 구조: 그리드; 솔리드; 고리버들; 기타
fi: Istuimen rakenne: Ruudukko; Kiinteä; Kori; Muu
hr-HR: Struktura sjedala: Rešetkasto; Čvrsto; Pruće; Ostalo
nl: Stoelstructuur: Rooster; Stevig; Vlechtwerk; Andere
el: Δομή καθίσματος: Πλέγμα; Στερεάς μορφής; Ψάθα; Άλλο
zh-TW: 座椅結構: 網格; 實心; 柳條; 其他
vi: Cấu trúc ghế: Kẻ ô; Lốp rắn; Mây; Khác
pt-BR: Estrutura do assento: Grade; Maciço; Vime; Outro
lt-LT: Sėdynės konstrukcija: Languota; Vienos dalies; Vytelės; Kita
ja: シート構造: グリッド; ソリッド; 藤; その他
pl: Konstrukcja siedziska: Siatka; Stały; Wiklina; Inne
fr: Structure du siège: Grillagé; Solide; Osier; Autre
bg-BG: Структура на седалката: Мрежа; Твърдо вещество; Ракита; Други
de: Sitzstruktur: Gitter; Solide; Korbgeflecht; Sonstiges
sk-SK: Konštrukcia sedadla: Mriežkovaný; Tuhý; Prútený; Iné
en: Seat structure: Grid; Solid; Wicker; Other
sl-SI: Struktura sedeža: Mrežast; Trden; Protje; Drugo
nb: Setestruktur: Nett; Fast; Flettet; Annet
sv: Sätesstruktur: Rutnät; Solid; Korg; Övrigt
ro-RO: Structura scaunului: Grilă; Solidă; Răchită; Altele
pt-PT: Estrutura do assento: Grelha; Sólido; Vime; Outro
es: Estructura del asiento: Rejilla; Sólido; Mimbre; Otros
hu: Ülés szerkezete: Rács; Tömör; Fonott; Egyéb
zh-CN: 座椅结构: 网格; 坚固; 柳条; 其他
da: Sædestruktur: Gitter; Solid; Wicker; Andet
cs: Struktura sedáku: Mřížkované; Pevná; Proutěné; Jiné
th: โครงสร้างที่นั่ง: กริด; โซลิด; เครื่องสาน; อื่นๆ